臺灣臺東地方法院刑事判決　　　　　　　 96年度易字第339號
公　訴　人　臺灣臺東地方法院檢察署檢察官
被　　　告　甲○○
上列被告因竊盜等案件，經檢察官提起公訴（96年度偵字第2187
號），本院行簡式審判程序，判決如下：
    主  文
甲○○竊盜，累犯，處有期徒刑伍月；又踰越牆垣竊盜，累犯，
處有期徒刑柒月；又攜帶兇器竊盜，累犯，處有期徒刑柒月，扣
案之十字型螺絲起子、老虎鉗各壹把，均沒收。應執行有期徒刑
壹年肆月，扣案之十字型螺絲起子、老虎鉗各壹把，均沒收。
    事  實
一、甲○○於民國90年間因竊盜案件，經臺灣臺東地方法院以90
    年度易字第304號判處有期徒刑1年2月，刑前強制工作3年，
    並於90年10月29日確定，嗣於94年 8月27日徒刑執行完畢。
    猶不知悔改，復分別基於意圖為自己不法所有之犯意，為下
    列竊盜行為：
  (一)於96年8月11日下午3時許，徒步進入臺東縣臺東市○○路35
    巷 3號空軍志航基地現無人居住之員工宿舍內，以手拔取空
    軍志航基地所有之鋁門框 1組，得手後騎乘腳踏車，將之載
    往臺東縣臺東市○○街52巷旁之「黑輪伯資源回收場」，售
    予不知情之陳輝財，得款新臺幣（下同）70元。
  (二)於同年月12日早上 9時許，踰越牆垣進入臺東縣臺東市○○
    路25巷 8號臺灣臺東監獄現無人居住之員工宿舍內，徒手拆
    取臺灣臺東監獄所有之熱水器 1臺，得手後亦以腳踏車將之
    載往前開資源回收場，售予不知情之陳輝財，得款300元。
  (三)於同年9月20日下午1時許，徒步進入臺東縣臺東市○○路 ○
    段586巷 35號臺灣鐵路管理局現無人居住之員工宿舍內，持
    客觀上足供兇器使用之十字型螺絲起子及老虎鉗各 1把，竊
    取臺灣鐵路管理局所有，價值約200元之鋁門1片，得手後仍
    以腳踏車將之載往前揭資源回收場欲行變賣（起訴書誤載為
    已變價得款200元），嗣於同年月日下午1時40分許，為警在
    該資源回收場外查獲，並當場扣得上開鋁門 1片及被告所有
    供竊盜所用之十字型螺絲起子、老虎鉗各1把。
二、案經臺東縣警察局移送臺灣臺東地方法院檢察署檢察官偵查
    起訴。
    理  由
一、本件被告甲○○所犯係死刑、無期徒刑、最輕本刑為三年以
    上有期徒刑以外之罪，亦非高等法院管轄之第一審案件，而
    被告於本院行準備程序中就被訴事實為有罪之陳述，經告知
    簡式審判程序之旨，並聽取公訴人及被告意見後，本院合議
    庭依刑事訴訟法第 273條之1第1項規定，裁定由受命法官獨
    任進行簡式審判程序，合先敘明。
二、訊據被告對上揭犯罪事實均坦白承認，核與證人即空軍志航
    基地員工宿舍管理人戊○○、臺灣臺東監獄員工宿舍管理人
    丙○○及臺灣鐵路管理局員工宿舍管理人丁○○分別於警詢
    時證述其所管理之員工宿舍鋁門框、熱水器及鋁門失竊等情
    ，及黑輪伯資源回收場經營者陳輝財於警詢時所證述被告曾
    至該資源回收場出售物品2、3次之情節大致相符，並有十字
    型螺絲起子、老虎鉗各1把扣案可佐，復有臺東縣警察局贓
    物認領保管單1紙及現場照片5張在卷可稽，足認被告自白與
    事實相符，本案事證明確，被告之犯行應堪認定。
三、按刑法第321條第1項第 3款之攜帶兇器竊盜罪，係以行為人
    攜帶兇器竊盜為其加重條件，此所謂兇器，其種類並無限制
    ，凡客觀上足對人之生命、身體、安全構成威脅，具有危險
    性之兇器均屬之，且祇須行竊時攜帶此種具有危險性之兇器
    為已足，並不以攜帶之初有行兇之意圖為必要，最高法院著
    有79年臺上字第5253號判例意旨可參。本件扣案之老虎鉗質
    地沉重堅硬，十字型螺絲起子則質硬型尖，以之作為器械，
    客觀上足以危害他人生命、身體之安全，且被告供承手持上
    開十字型螺絲起子，進入前揭宿舍內拆卸鋁門，足見該工具
    功能之完整，揆諸首揭判例意旨，自與刑法第321條第1項第
    3 款之構成要件相當。另被告雖稱上開老虎鉗當時係放置在
    腳踏車車籃內，並未使用於鋁門之拆卸云云，惟所謂攜帶兇
    器竊盜，僅須行為人有攜帶兇器之行為即構成本罪之加重事
    由，至其是否實際作為行竊拆卸物品之工具，則非所問，是
    被告所見，容有誤會。核被告所為，係犯刑法第320條第1項
    之竊盜罪、同法第321條第1項第 2款之踰越牆垣竊盜罪及同
    條項第 3款之攜帶兇器竊盜罪。公訴人認被告就事實欄一、
    (二)所為，係犯刑法第320條第1項之竊盜罪，尚有未合，惟因
    二者基本社會事實同一，爰依法變更起訴法條。又所犯上開
    三罪，犯意各別，行為互殊，罪名不同，應予分論併罰。被
    告前於90年間犯竊盜罪，經臺灣臺東地方法院以90年度易字
    第304號判處有期徒刑1年2月、刑前強制工作3年確定，並於
    94年8月27日執行完畢，有臺灣高等法院被告前案紀錄表1份
    存卷可按，其受有期徒刑之執行完畢後，5 年以內故意再犯
    本件有期徒刑以上之罪，均為累犯，應各依法加重其刑。爰
    審酌被告有多次前科，有卷附臺灣高等法院被告前案紀錄表
    1 份可參，其年值青壯，素行不良，不思以正當途徑賺取金
    錢，且前已因竊盜令入勞動場所強制工作，出監後猶不知警
    惕，竟故態復萌，而以徒手、踰越牆垣或攜帶兇器之方式竊
    取他人財物，對社會秩序之危害非微，顯見其未衷心悛悔，
    漠視法令之禁制，惟其犯後尚能坦承犯行，態度尚可，且竊
    盜所得財物非多，對被害人所生損害不大，兼衡其犯罪之動
    機、目的、生活狀況及智識程度等一切情狀，分別量處如主
    文所示之刑，並定其應執行之刑。至扣案之十字型螺絲起子
    、老虎鉗各 1把，係供其犯加重竊盜罪所用之物，且屬被告
    所有，業據其供明在卷，均應依刑法第38條第1項第2款之規
    定宣告沒收。
據上論斷，應依刑事訴訟法第273條之1第1項、第299條第1項前
段、第300條，刑法第320條第1項、第321條第1項第2款、第3款
、第47條第1項、第38條第1項第2款、第51條第5款，刑法施行法
第1條之1，判決如主文。
本案經檢察官乙○○到庭執行職務
中　　華　　民　　國　　96　　年　　10  　月　　31　　日
                  刑事第四庭  法  官  劉正偉
以上正本證明與原本無異。
如不服本判決應於收受本判決後10日內向本院提出上訴書狀；上
訴書狀應敘述具體理由。未敘述上訴理由者，應於上訴期間屆滿
後20日內向本院補提理由書狀（均須按他造當事人之人數附繕本
）。「切勿逕送上級法院」。
告訴人或被害人對於本判決如有不服，請書具不服之理由狀，請
求檢察官上訴者，其上訴期間之計算係以檢察官收受判決正本之
日期為準。
                              書記官  王希文
中　　華　　民　　國　　96　　年　　10　　月　　31　　日
附錄論罪科刑法條：
中華民國刑法第320條第1項、第321條第1項第2款、第3款
